【裁判字號】    98,交聲,36
【裁判日期】    980316
【裁判案由】    違反道路交通管理處罰條例聲明異議
【裁判全文】
臺灣桃園地方法院交通事件裁定          98年度交聲字第36號
原處分機關  交通部公路總局新竹區監理所
異  議  人
即受處分人  甲○○
上列異議人即受處分人因違反道路交通管理處罰條例案件，對於
交通部公路總局新竹區監理所中華民國97年12月14日所為之處分
（原處分案號：桃監裁罰字第52-ZAQ036917號）聲明異議，本院
裁定如下：
    主  文
異議駁回。
    理  由
一、聲明異議意旨略以：異議人即受處分人（下稱異議人）甲○
    ○於民國96年11月4 日下午5 時49分許，駕駛車牌號碼6056
    -DZ 號自用小客車，於行經國道1 號高速公路泰山收費站南
    下第11車道時未依規定繳費之行為，應係違反道路交通管理
    處罰條例第33條第3 項而非同條例第27條第1 項之規定，爰
    依法聲明異議，請求撤銷原處分等語。
二、按本辦法所稱之交通案件如下：一、違反道路交通管理處罰
    條例經公路主管機關或警察機關或其聯合設置之裁決機關處
    罰後，聲明異議之案件。二、道路交通刑事案件，道路交通
    案件處理辦法第2 條定有明文。是違反道路交通管理處罰條
    例案件，受處分人對原處分機關所為之裁決聲明異議，應以
    原處分係合法有效作成且未經撤銷為其前提要件，倘該處分
    尚未合法作成或於作成後業經撤銷而失其存在，異議人之聲
    明異議，亦失所附麗。又按交通法庭認聲明異議不合法律上
    之程式或其異議權已經喪失者，應以裁定駁回之，但其不合
    法律上之程式可補正者，應先定期命為補正，逾期不補正者
    ，即予駁回，同辦法第18條亦有明文。
三、經查，本件交通違規事件業經原舉發單位交通部臺灣區○道
    ○○○路局泰山收費站以本件ETC 通行費繳費通知單送達未
    完成為由，註銷原舉發單，繼原處分機關交通部公路總局新
    竹區監理所即以原裁決失其附麗為由，撤銷原裁決書等情，
    有交通部臺灣區○道○○○路局泰山收費站98年2 月9 日高
    泰業字第0980000368號函及交通部公路總局新竹區監理所桃
    園監理站98年2 月17日竹監桃字第0980003895A 號函各1 份
    在卷可稽。準此，本件裁決書既經原處分機關自行撤銷，揆
    諸前揭說明，異議人聲明異議之客體即不存在，其聲明異議
    自屬不合法律上之程式，且無從補正，自應由本院依法駁回
    其異議，另關於異議人所主張實體上之異議事由即無從審究
    ，併予敘明。
四、據上論斷，應依道路交通案件處理辦法第18條前段，裁定如
    主文。
中    華    民    國    98    年    3     月    16    日
                  交通法庭    法  官    陳振嘉
以上正本證明與原本無異。
如不服本裁定，應於裁定送達後5 日內向本院提出抗告狀。
                              書記官    李佳穎
中    華    民    國    98    年    3     月    17    日


司法院資訊處製作；財團法人民間司法改革基金會備份。
